【裁判字號】    90,易,1664
【裁判日期】    901002
【裁判案由】    竊盜等
【裁判全文】
臺灣臺南地方法院刑事判決                          九十年度易字第一六六四號
    公  訴  人  臺灣台南地方法院檢察署檢察官
    被      告  乙○○
右列被告因竊盜等案件，經檢察官提起公訴（九十年度偵字第六二二四號、九十年度
偵字第七０六一號），本院判決如左：
    主  文
乙○○服用酒類，不能安全駕駛動力交通工具而駕駛，累犯，處有期徒刑貳月，如易
科罰金，以銀元參佰元折算壹日；又竊盜，累犯，處有期徒刑五月，如易科罰金，以
銀元參佰元折算壹日；又服用酒類，不能安全駕駛動力交通工具而駕駛，累犯，處有
期徒刑參月，如易科罰金，以銀元參佰元折算壹日。應執行有期徒刑玖月，如易科罰
金，以銀元參佰元折算壹日。
    事  實
一、乙○○於民國八十五年間因犯詐欺罪，經台灣高等法院台南分院判處有期徒刑六
    月確定，於八十七年八月一日執行完畢，猶不知悔改，復於九十年三月三十日晚
    上十時五十五分許，飲酒後，已不能安全駕駛汽車，仍駕駛車牌號碼ＦＸ─五五
    五五號自用小客車，途經台南市○○路三一五號前，與張何斌所駕駛車牌號碼Ｎ
    六─一四五六號自用小客車發生擦撞，經警測試其吐氣酒精濃度每公升高達０‧
    七一毫克。乙○○又意圖為自己不法之所有，於九十年四月間某日，在台南市○
    ○街○段一六九號之一一二蔡明村所經營之穩發達企業有限公司，竊取甲○○所
    有ＴＲ─九０二六號自用小客車車牌二面，得手後，將之懸掛於其所有之自用小
    客車（原車牌號碼ＴＷ─０五一二號，已繳銷）上使用。乙○○基於另一犯意，
    於九十年六月十九日凌晨四時四十四分許，飲酒後已不能安全駕駛汽車，又駕駛
    上開懸掛ＴＲ─九０二六號車牌之小客車，途經國道八號公路七百公尺東向處，
    因超速違規被查獲，為警測試其吐氣酒精濃度每公升高達０‧七三毫克。
二、案經國道公路警察局第五警察隊及臺南市警察局第二分局報請台灣台南地方法院
    檢察署檢察官偵查起訴。
    理  由
一、查右揭事實，訊據被告乙○○分別於警訊及檢察官偵訊時供認不諱，於本院審理
    中亦承認先後二次酒後駕車及未經同意而拿取ＴＲ─九０二六號自用小客車車牌
    二面並懸掛使用之事實，且右揭事實亦據被害人張何斌、被害人甲○○、被害人
    蔡明村於警訊時分別證述綦詳，本件復有吐氣酒精濃度測試表二張存卷足憑，互
    核相符，事證明確，被告於本院審理中又辯稱沒有偷車牌的意思云云，乃屬卸責
    之詞，不足採信，本件被告之犯行已臻明確，足以認定。
二、核被告乙○○所為，於九十年三月三十日晚上十時五十五分許，飲酒後已不能安
    全駕駛汽車，仍駕駛車牌號碼ＦＸ─五五五五號自用小客車上路，係犯刑法第一
    百八十五條之三之公共危險罪；意圖為自己不法之所有，於九十年四月間某日，
    竊取甲○○所有ＴＲ─九０二六號自用小客車車牌二面，係犯刑法第三百二十條
    第一項之竊盜罪；於九十年六月十九日凌晨四時四十四分許，飲酒後已不能安全
    駕駛汽車，駕駛上開懸掛ＴＲ─九０二六號車牌之小客車上路，係犯刑法第一百
    八十五條之三之公共危險罪。被告二次公共危險及一次竊盜之犯行，係基於各別
    犯意所為，應分論併罰。被告乙○○於民國八十五年間因犯詐欺罪，經台灣高等
    法院台南分院判處有期徒刑六月確定，於八十七年八月一日執行完畢，有刑案資
    料查註紀錄表、前案紀錄表各一紙在卷可按，未滿五年再犯本件有期徒刑以上之
    各罪，均屬累犯，各應依刑法第四十七條之規定加重其刑。爰審酌被告犯罪之動
    機、目的、手段、所生危害、犯罪後態度等一切情狀，各量處如主文所示之刑，
    諭知易科罰金之折算標準，以及定其應執行之刑，亦諭知易科罰金之折算標準，
    以資懲儆。
三、據上論斷，應依刑事訴訟法第二百九十九條第一項前段，刑法第一百八十五條之
    三、第三百二十條第一項、第四十七條、第四十一條第一項前段、第五十一條第
    五款，罰金罰鍰提高標準條例第一條前段、第二條，判決如主文。
四、本案經檢察官李宗榮到庭執行職務。
中      華      民      國      九十      年      十      月      二    日
                              臺灣臺南地方法院刑事第一庭
                                    法  官   蘇義洲
右正本證明與原本無異。
如不服本判決，應於判決送達後十日內向本院提出上訴狀( 應附繕本 )。
                                    書記官   岑  玢
中      華      民      國      九十      年      十      月      二    日
附錄本案論罪科刑法條全文：
刑法第三百二十條第一項：意圖為自己或第三人不法之所有，而竊取他人之動產者，
                        為竊盜罪，處五年以下有期徒刑、拘役或五百元以下罰金
                        。
刑法第一百八十五條之三：
服用毒品、麻醉藥品、酒類或其他相類之物，不能安全駕駛動力交通工具而駕駛者，
處一年以下有期徒刑、拘役或三萬元以下罰金。


司法院資訊處製作；財團法人民間司法改革基金會備份。
